【裁判字號】    97,交抗,107
【裁判日期】    970131
【裁判案由】    違反道路交通管理處罰條例
【裁判全文】
臺灣高等法院交通事件裁定             97年度交抗字第107號
抗  告  人
即受處分人  甲○○
上列抗告人因違反道路交通管理處罰條例案件，不服臺灣桃園地
方法院，中華民國96年12月17日所為裁定（96年度交聲字第737
號），提起抗告，本院裁定如下：
    主  文
抗告駁回。
    理  由
一、抗告意旨如附件抗告狀所載。
二、按汽車駕駛人，有駕駛執照逾有效期間仍駕車情形者，處1,
    800元以上3,600元以下罰鍰，並禁止其駕駛；前款之駕駛執
    照並應扣繳之；汽車駕駛人，行經有燈光號誌管制之交岔路
    口闖紅燈者，處1,800元以上5,400元以下罰鍰；汽車駕駛人
    有前條情形者，除依原條款處罰鍰外，並予記違規點數3點
    ，道路交通管理處罰條例第22條第1項第7款、第2項、第53
    條第1項、第63條第1項第3款定有明文。
三、本件原法院係依憑證人即當時負責值勤之警員呂壽柏對於舉
    發經過之證述，及桃園縣政府警察局桃警局交字第DB000000
    0號舉發違反道路交通管理事件通知單，認定抗告人甲○○
    於民國96年5月23日下午5時14分許，騎乘車號BC8-102號重
    型機車，行經桃園縣中壢市○○路與福州路口時，確有闖越
    紅燈直行，未帶駕駛執照之違規行為。並敘明本件舉發單位
    桃園縣政府警察局交通隊警員呂壽柏為本件舉發時，業已將
    前開通知書交付予異議人，雖抗告人異議而予退還，惟抗告
    人既已於舉發當場收受前開通知書，不因抗告人對舉發內容
    異議再行返還，並拒絕簽名於其上而有異。復說明燈光號誌
    之違反，其所需之舉證狀態稍縱即逝，除設有感應照相之路
    口外，事後無法還原現場狀態，自有賴執行交通勤務之警員
    以為察實，準此，證人既職司該項職務，其觀察程度自應較
    一般人更為專注，復參酌員警執行公務時，本身即受有行政
    懲處責任之監督，其到庭具結作證，更係以刑事責任擔保其
    證言之真實性，且證人與抗告人素不相識，彼此間亦無任何
    嫌隙，當不至甘冒涉犯偽證罪之險，蓄意構陷抗告人，亦查
    無證人所為證詞有顯著瑕疵或與事實不符之處，堪認證人所
    述屬實，已於裁定理由中詳予論述，並無違背經驗法則及論
    理法則。因認原處分機關依道路交通管理處罰條例第53 條
    第1項、第22條第1項第7款、第2項規定，及道路交通管理事
    件統一裁罰基準表，處抗告人罰鍰4,500元、3,600元，並依
    同條例第63條第1項第3款規定，記違規點數3點，另逾期駕
    照扣繳，於法自屬有據，而裁定駁回抗告人之異議，經核並
    無違誤。抗告人抗告仍執前詞，否認有上開違規行為，並對
    原法院之採證，任意指為違法，應認為為無理由，而予駁回
    。
據上論結，應依道路交通案件處理辦法第26條，刑事訴訟法第41
2條，裁定如主文。
中    華    民    國    97    年    1     月    31    日
                  第十六庭審判長法  官  葉騰瑞
                                法  官  莊明彰
                                法  官  吳鴻章
以上正本證明與原本無異。
不得再抗告。
                                書記官  魏淑娟
中    華    民    國    97    年    2     月    5     日


司法院資訊處製作；財團法人民間司法改革基金會備份。
